【裁判字號】    90,毒抗,791
【裁判日期】    901017
【裁判案由】    毒品危害防制條例
【裁判全文】
臺灣高等法院刑事裁定                  九十年度毒抗字第七九一號
    抗  告  人
    即  被  告  甲○○
                （現於臺灣新竹監獄執行中）
右列抗告人因毒品危害防制條例案件案件，不服臺灣桃園地方法院中華民國九十年六
月六日裁定（九十年度毒聲字第二四三四號；檢察官聲請案號：臺灣桃園地方法院檢
察署九十年度聲撤戒一字第三三八號），提起抗告，本院裁定如左：
    主  文
原裁定撤銷。
檢察官之聲請駁回。
    理  由
一、本件檢察官聲請意旨略以：甲○○前因施用毒品案件，經貴院以九十年度毒聲字
    第一○○九號裁定停止戒治，所餘期間並宣付保護管束，惟受處分人竟於保護管
    束期間，有違反保安處分執行法第七十四條之二第二款、四款規定之行為，其違
    反保護管束應遵守事項情節重大，檢附相關執行案卷，依毒品危害防制條例第二
    十二條第二項之規定、第二十條第四項、行政程序法第一百零三條第一項第五款
    之規定，聲請撤銷停止戒治、聲請撤銷保護管束，令入戒治處所施以強制戒治。
二、經查：
    (一)檢察官聲請意旨所指抗告人於保護管束期間，有違反保安處分執行法第七十四
      條之二第二款、四款規定之行為，係指抗告人經臺灣桃園地方法院以九十年度
      毒聲字第一○○九號裁定停止戒治，所餘期間交付保護管束，並由臺灣桃園地
      方法院檢察署以桃檢盛執戊九○字第三○三號函請臺灣臺中地方法院檢察署代
      為執行。然抗告人經臺灣臺中地方法院檢察署檢察官傳喚無著，臺灣臺中地方
      法院檢察署以中檢盛執甲90戒執助二字第三二一○一號回函無法代為執行。
      檢察官因認抗告人於保護管束期間，有違反保安處分執行法第七十四條之二第
      二款、四款規定之行為，而聲請撤銷停止戒治。
    (二)惟查抗告人前因肅清煙毒條例案件尚有有期徒刑一年三月十三日未執行完畢，
      抗告人停止戒治當日即九十年四月十八日即由臺灣新竹地方法院檢察署檢察官
      指揮新竹監獄執行，此有臺灣桃園地方法院檢察署檢察官執行指揮書(甲)九十年
      執助章字第二三號、臺灣新竹監獄所受刑人在監執行証明書在卷可核。由此可
      見抗告人傳喚無著，係因在監所執行有期徒刑，尚難認有何違反保護管束應遵
      守事項可言。原審不查，遽依檢察官之聲請，以上開理由將之裁定撤銷停止戒
      治，自非適法。抗告意旨執以指摘原裁定不當，為有理由，應由本院將原裁定
      撤銷，併將檢察官之聲請駁回。
三、據上論結，應依刑事訴訟法第四百十三條，裁定如主文。
中      華      民      國      九十     年     十      月      十七    日
                            臺灣高等法院刑事第十八庭
                                審判長法  官  吳      敦
                                      法  官  林  陳  松
                                      法  官  吳  明  峰
右正本證明與原本無異。
不得再抗告。
                                      書記官  李  華  安
中      華      民      國      九十     年     十      月      十八    日


司法院資訊處製作；財團法人民間司法改革基金會備份。
